臺灣基隆地方法院民事裁定  
111年度補字第56號
原      告  尹德謹    收信地址基隆市○○路○○○00號信箱



被      告  尹德根  
            尹德巧  

上列當事人間請求分割共有物事件，本院裁定如下：
    主  文
本件訴訟標的之價額核定為新臺幣158萬6,667元。
原告至遲應於前開核定訴訟標的價額之裁定確定後5日內，向本
院補繳第一審裁判費新臺幣1萬6,741元。如逾期未補繳，即以裁
定駁回其訴。
    理  由
壹、按訴訟標的之價額，由法院核定。核定訴訟標的之價額，以
    起訴時之交易價額為準。以一訴主張數項標的者，其價額合
    併計算之，但所主張之數項標的互相競合或應為選擇者，其
    訴訟標的價額，應依其中價額最高者定之。以一訴附帶請求
    其孳息、損害賠償、違約金或費用者，不併計其價額，民事
    訴訟法第77條之1第1項、第2項前段、第77條之2第1項、第2
    項分別定有明文。又共有物分割之訴，其訴訟標的價額以原
    告因分割所受利益之客觀價額為準，非以共有物全部之價額
    定之（最高法院70年台上字第1757號民事判例參照）。
貳、訴訟標的金額部分
(一)本件原告起訴聲明第1項係請求分割兩造共有之如附表所示
    之不動產（下稱系爭不動產）。經查，因原告僅受其應有部
    分可分得之利益，是本件訴訟標的價額應以其因分割所受利
    益之價額為準。而原告自陳系爭房地價值為新臺幣（下同）
    314萬元。原告第1項聲明因請求分割所受利益之價額為104
    萬6,667元【計算式：314萬元×1/3＝104萬6,667元，元以下
    四捨五入】。　　
(二)原告起訴聲明第2項前段及第3項，本於不當得利之法律關係
    ，請求被告尹德根給付原告起訴狀繕本送達前五年之30萬元
    不當得利及自起訴狀繕本送達翌日起至共有關係消滅之日止
    ，按月給付5,000元之不當得利等，並非分割共有物之附帶
    請求，亦無互相競合或應為選擇之關係，因此應併算訴訟標
    的價額。原告第3項之不當得利係計算至共有關係消滅之日
    ，而系爭房地共有關係消滅，須待本案分割共有物之訴確定
    始能完成，是以參酌各級法院辦案期限實施要點規範意旨，
    分割共有物事件第1、2審辦案期限規定各為1年6月，合計3
    年、第3審辦案期限為9月，加計各審送上訴期間後，推估全
    案確定之期間約為4年，依此計算原告聲明第3項請求之給付
    金額總額為24萬元（5,000×12×4＝240,000），加計原告第2
    項前段聲明請求之30萬元，原告不當得利合計另請求54萬元
    。　　
(三)依據前述，原告訴訟標的價額合計為154萬6,667元。　　
參、末按「因財產權而起訴，其訴訟標的之金額或價額在新臺幣
    十萬元以下部分，徵收一千元；逾十萬元至一百萬元部分，
    每萬元徵收一百元；逾一百萬元至一千萬元部分，每萬元徵
    收九十元；逾一千萬元至一億元部分，每萬元徵收八十元；
    逾一億元至十億元部分，每萬元徵收七十元；逾十億元部分
    ，每萬元徵收六十元；其畸零之數不滿萬元者，以萬元計算
    。」民事訴訟法第77條之13定有明文。又依「臺灣高等法院
    民事訴訟、非訟事件、強制執行費用提高徵收數額標準」規
    定，訴訟標的之金額或價額逾十萬元部分，加徵原定數額十
    分之一。本件訴訟標的之價額為154萬6,667元，應徵第一審
    裁判費1萬6,741元。
肆、當事人對於本院核定訴訟標的價額之裁定，得於10日內抗告
    。故原告至遲應於本院上開核定訴訟標的價額之裁定確定後
    5日內，補繳裁判費1萬6,741元，逾期未補正，即駁回其訴
    。
伍、依民事訴訟法第77條之1、第249條第1項但書規定，裁定如
    主文。
中　　華　　民　　國　　111 　年　　1 　　月　　24　　日
                       民事庭法  官  王翠芬  
以上正本係照原本作成。
如不服本裁定關於核定訴訟標的價額部分，應於送達後10日內向
本院提出抗告狀，並繳納抗告費新臺幣1,000元；其餘關於命補
繳裁判費部分，不得抗告。
中　　華　　民　　國　　111 　年　　1 　　月　　25　　日
                             書記官  陳怡君
附表：
編號 不動產 不動產標示 面積 權利範圍 備註 1 土地 基隆市○○區○○段0000地號 2萬1,955平方公尺 3萬分之102 應有部分 比例各1/3 2 建物 基隆市○○區○段0000○號（門牌號碼：基隆市○○區○○街000巷0弄0號3樓） 總面積：101.56平方公尺 附屬建物（陽台）：11.29平方公尺 全部 應有部分 比例各1/3